【裁判字號】    98,審簡上,188
【裁判日期】    980819
【裁判案由】    毀損
【裁判全文】
臺灣士林地方法院刑事判決           98年度審簡上字第188號
上  訴  人  臺灣士林地方法院檢察署檢察官
被      告  甲○○
上列上訴人因被告毀損案件，不服本院士林簡易庭於民國98年5
月27日所為98年度士簡字第283 號第一審刑事簡易判決（聲請簡
易判決處刑案號：臺灣士林地方法院檢察署98年度偵字第3050號
），提起上訴，本院管轄之第二審合議庭判決如下：
    主  文
上訴駁回。
    事實及理由
一、本案經本院審理結果，認第一審判決以被告甲○○犯刑法第
    354 條之毀損罪，處罰金新臺幣（下同）2,000 元，如易服
    勞役，以1,000 元折算1 日，其認事用法及量刑均無不當，
    應予維持。除原審判決事實及理由欄二之第1 行起「告訴人
    …」至第13行「該裁定足稽」止應予刪除外，均引用第一審
    刑事簡易判決書及檢察官聲請簡易判決處刑書記載之犯罪事
    實、證據及理由（如附件判決書）。
二、檢察官上訴意旨略以：據告訴人皇家林園管理委員會（下稱
    皇家管委會）具狀請求上訴，略以原審判決認定被告觸犯本
    案毀損罪係因與告訴人皇家管委會間有鄰地通行權之糾紛所
    致，惟與皇家管委會有上開糾紛者，係案外人黃澄壽及黃永
    靖，並非本案被告甲○○，且告訴代理人並未表達若被告回
    復法定停車位即撤回告訴之意，原審僅判處罰金2,000 元，
    量刑實嫌過輕，不足收警惕之效，爰依法提起上訴云云。
三、經查，被告甲○○就所犯毀損罪，於原審及本院均坦承不諱
    ，經核與檢察官聲請簡易判決處刑書所載各項證據相符，足
    認被告自白與事實相符。按本件被告觸犯本案毀損罪與其跟
    告訴人皇家林園管理委員會間之鄰地通行權糾紛係2 件事，
    原判決引用本院96年度裁全字第454 號裁定內容乃屬贅文，
    應予刪除。次按，法官於有罪判決中，究應如何量處罪刑，
    自得依據個案情節，參諸刑法第57條所定各款犯罪情狀之規
    定，於該法定刑度範圍內，基於合義務性之裁量，量處被告
    罪刑，而量刑之裁量權，乃憲法所保障法官獨立審判之核心
    ，如非有裁量逾越或裁量濫用之明顯違法情事，自不得擅加
    指摘其違法或不當，即使上級審對下級審裁量權之審查，亦
    應同此標準，此不僅在保障法官不受任何制度外之不當干涉
    ，更保障法官不受制度內的異質干涉，方符憲法第80條所宣
    示獨立審判之真義（最高法院72年度臺上字第6696號判例參
    照）。原審法院以被告罪證明確，量處罰金2,000 元，並諭
    知如易服勞役以1,000 元折算1 日，其認事用法均無不合，
    量刑亦屬妥適，難認有何明顯裁量逾越或濫用之違法情事，
    自應予維持。上訴意旨指摘原判決量刑過輕而為上訴，尚屬
    無據，應予駁回。
據上論斷，應依刑事訴訟法第455 條之1 第1 項、第3 項、第36
8 條、第373 條，判決如主文。
本案經檢察官鄭堤升到庭執行職務。
中    華    民    國    98    年    8     月    19    日
                  刑事第一庭審判長法  官  雷雯華
                                  法  官  周明鴻
                                  法  官  王沛雷
以上正本證明與原本無異。
本件不得上訴。
                                  書記官  陳麗津
中    華    民    國    98    年    8     月    19    日


司法院資訊處製作；財團法人民間司法改革基金會備份。
